臺灣板橋地方法院刑事判決　　　　　　　　　　　　九十一年度易字第二０一七號
　　公　訴　人　臺灣板橋地方法院檢察署檢察官
　　被　　　告　乙○○　男　二.
右列被告因竊盜案件，經檢察官提起公訴（九十一年度偵字第九六六一號），本院判
決如左：
    主  文
乙○○攜帶兇器竊盜，未遂，累犯，處有期徒刑柒月。
扣案之斜口鉗壹支、六角扳手壹組及手套壹只，均沒收。
    事  實
一、乙○○前於民國（下同）八十六年八月六日因違反藥事法、麻醉藥品管理條例及
    竊盜等案件，經本院分別判處有期徒刑一年四月、六月及四月，定應執行有期徒
    刑二年，於八十七一月二十六日判決確定，並於八十八年四月二十二日因縮刑期
    滿而執行完畢。詎乙○○仍不知悔改，竟基於為自己不法所有之意圖，攜帶其所
    有之手套一只及客觀上足以對人之生命、身體構成威脅，可供兇器使用之斜口鉗
    一支與六角扳手一組等物，於九十一年五月二十八日凌晨二時二十分許，在位於
    臺北縣土城市○○街附近之停車場，先以路邊拾獲之石頭砸破丙○○○所有交由
    其兄甲○○○使用，車號Ｌ五－九０六六號自用小客車駕駛座旁車窗之玻璃，繼
    而以上開斜口鉗、六角板手剪斷該車引擎室之電線以破壞防盜系統，足以生損害
    於甲○○○及丙○○○後（公訴意旨認毀損部分未據合法告訴，應有未洽，詳後
    述），乙○○隨即進入車內正欲竊取該車方向盤及音響之際，適為巡警當場查獲
    ，乙○○始未得逞，並扣得其所有供本件犯行所用之斜口鉗一支、六角板手一組
    及手套一只等物。
二、案經甲○○○訴由臺北縣政府警察局移送臺灣板橋地方法院檢察署檢察官偵查起
    訴。
    理  由
一、右開事實，業據被告乙○○於警訊及本院審理時坦承不諱在卷，核與被害人甲○○○於警訊及本院調查時指訴其弟丙○○○所有，由其駕駛使用之前開車號自用
    小客車駕駛座側玻璃遭敲碎，及引擎蓋內電線遭剪斷等情節相符（見偵查卷第十
    六頁背面、本院九十一年八月九日訊問筆錄），並有查獲當時現場照片四幀附卷
    可稽，復有扣案被告所有供本案竊盜犯行所用之手套一只、斜口鉗一支及六角扳
    手一組在卷可資佐證，且該支斜口鉗全長約十三公分，把手部分均附有黃色塑膠
    套，鉗口尖銳，六角扳手組一端三支，另一端是四支不同尺寸之六角扳手，均為
    金屬材質，可摺疊收藏乙節，亦經本院於九十一年八月二十三日勘驗屬實，並製
    有勘驗筆錄在卷可憑，在客觀上足以對人之生命、身體構成威脅，自屬兇器之一
    種。故被告乙○○前揭自白，應認與事實相符而堪以採信，被告既先以石頭砸破
    車窗玻璃，繼而以斜口鉗剪斷引擎室電線而著手竊取，嗣因經警查獲始未得逞，
    其所為顯已與竊盜未遂之要件相當，是以本案事證明確，被告犯行堪以認定，應
    予依法論科。
二、按斜口鉗、六角扳手在客觀上足以對人之生命、身體構成威脅，自均屬兇器之一
    種，故核被告乙○○所為，係犯刑法第三百二十一條第二項、第一項第三款之加
    重竊盜未遂罪及第三百五十四條之毀損罪。被告所犯上揭二罪間，有方法結果之
    牽連關係，應依刑法第五十五條牽連犯之規定，從一重之加重竊盜未遂罪處斷。
    又被告之加重竊盜犯行既屬未遂，則依刑法第二十六條前段之規定，按既遂犯之
    刑減輕之。另按刑事訴訟法第二百三十二條所謂之犯罪被害人，係指其法益因他
    人犯罪而直接受其侵害者而言，故凡財產法益被害時，該財產之所有權人固為直
    接被害人，即對於該財產有事實上管領力之人，因他人之犯罪行為而管領權受有
    侵害者，亦不失為直接被害人（最高法院八十三年度台上字第四九三九號判決意
    旨可資參照）。故本案前揭自用小客車雖為丙○○○所有，但將該車委由其兄甲○○○保管使用，而甲○○○於警訊中即已表明要提出毀損之告訴，依前揭最高
    法院判決意旨，其告訴實無不合法之情事，公訴人以甲○○○僅係車輛之使用人
    而非所有人，逕認其毀損之告訴不合法，而不另為不起訴處分，自有未洽，從而
    被告所犯毀損罪嫌部分，既經告訴人甲○○○合法之告訴，雖未經公訴人提起公
    訴，惟因與已起訴論罪科刑之加重竊盜未遂犯行部分，有方法結果之裁判上一罪
    關係為起訴效力所及之範圍，本院自得併予審究，均附予敘明。末查被告乙○○
    前於八十六年八月六日因違反藥事法、麻醉藥品管理條例及竊盜等案件，經本院
    分別判處有期徒刑一年四月、六月及四月，定應執行有期徒刑二年，於八十七一
    月二十六日判決確定，並於八十八年四月二十二日因縮刑期滿而執行完畢，有臺
    灣高等法院檢察署刑案紀錄簡覆表乙份在卷可參，其於受有期徒刑之執行後，五
    年以內再犯有期徒刑以上之本罪，為累犯，應依刑法第四十七條之規定加重其刑
    ，並依法先加後減。爰審酌被告乙○○犯罪之動機、目的、手段、所生之危害與
    犯罪後初於檢察官偵訊時猶飾詞卸責，惟迄本院審理時尚知坦承犯行之態度等一
    切情狀，量處如主文第一項所示之刑，以資懲儆。扣案之手套一只、斜口鉗一支
    及六角扳手一組等物，均屬被告乙○○所有供本件竊盜犯行所用之物乙節，業據
    被告於審理時供明在卷，應依刑法第三十八條第一項第二款之規定，併為如主文
    第二項沒收之諭知。
據上論斷，應依刑事訴訟法第二百九十九條第一項前段，刑法第三百二十一條第二項
、第一項第三款、第三百五十四條、第五十五條、第二十六條前段、第四十七條、第
三十八條第一項第二款，罰金罰鍰提高標準條例第一條前段，判決如主文。
本案經檢察官陳炎辰到庭執行職務
中      華      民      國      九十一      年      十二    月    六    日
                                臺灣板橋地方法院刑事第三庭
                                      法  官    陳志揚
右正本證明與原本無異。
如不服本判決，應於判決送達後十日內向本院提出上訴狀 (應附繕本) ，上訴於
臺灣高等法院。
                                      書記官    陳慶樹
中      華      民      國      九十一      年    十二    月  三十一    日
附錄本案論罪科刑法條全文：
刑法第三百二十一條
  犯竊盜罪而有左列情形之一者，處六月以上五年以下有期徒刑：
  一、於夜間侵入住宅或有人居住之建築物、船艦，或隱匿其內而犯之者。
  二、毀越門扇、牆垣或其他安全設備而犯之者。
  三、攜帶兇器而犯之者。
  四、結夥三人以上而犯之者。
  五、乘火災、水災或其他災害之際而犯之者。
  六、在車站或埠頭而犯之者。
  前項之未遂罰之。
刑法第三百五十四條
  毀棄、損壞前二條以外之他人之物或致令不堪用，足以生損害於公眾或他人者，處
  二年以下有期徒刑、拘役或五百元以下罰金。
